【裁判字號】    98,交抗,677
【裁判日期】    980305
【裁判案由】    違反道路交通管理處罰條例
【裁判全文】
臺灣高等法院交通事件裁定             98年度交抗字第677號
抗  告  人  甲○○
即受處分人
上列抗告人因違反道路交通管理處罰條例案件，不服臺灣桃園地
方法院，中華民國97年11月26日所為裁定（97年度交聲字第114
9號），提起抗告，本院裁定如下：
    主  文
抗告駁回。
    理  由
一、抗告意旨略以：「甲、照錄本人在桃園監理站申訴所作之陳
    述１、本人車輛於5月6日即停放於該處（遭到舉發違規地點
    ）。２、本人車輛於5月11日08時41分，為縣府警察局逕行
    舉發紅線違停。３、本人於該處停車之時該地點並未劃設紅
    線及黃線。４、本人於5月12日發現車輛不見，而該處已增
    設紅線。５、本人於5月13日，5月14日洽詢縣府交通處該管
    相關人員，應為其他公務單位施工，將該處前後之紅線自行
    連接，致令本人車輛遭到舉發紅線違停。特此請求撤銷違規
    單。乙、照錄本人在桃園地方法院聲明異議所作之陳述本人
    車輛於5月6日停放在國強一街168巷與國強橋之間路段續後
    桃園市○○○○路段劃設紅線，復將本人車輛回置其上，5
    月11日被警察局拖吊。該路段本無紅線，多有車輛停放，本
    人亦多次停放該處。5月6日停車時，前方上有一輛車地面上
    仍無紅線。在市公所繪設紅線後，本人並未收到任何通知。
    本人非自主意識違規，也非不小心而違規實因完全不知情。
    本人聲明異議所爭涉之處在於是本人先停車，亦或是桃園市
    公所先畫紅線。基於此，何其然當民眾與政府有所疑議時，
    民眾之陳述為置辯，而政府之所為已盡詳實而無疑。難道是
    因在疑議處民眾會有損失，而政府無損失，是以民眾之陳述
    為可疑。或者政府因故而未有善盡詳宜之機會。推論：假若
    本人停車時路側已繪設紅線，必定不可能放置五日而不聞問
    ，推測如下：一、前一晚利用晚上不會拖吊之時停放，隔日
    一早開離，不意起床太晚。二、當日一早就用車，忘記什麼
    事物，臨時停車返家，不意拖吊車即到。綜上，以情理度之
    應不待翌日即可發覺車輛已遭遷移。澄清：疑一，本人停車
    處所並無道路施工。（又該處紅實線係於97年5月6日該處道
    路施工後予以繪設等情）。本人停車在施工範圍之外。本人
    在桃園監理站提起申訴之前即已詳察此事件之始末，故知紅
    線為桃園市公所所劃設。本人在桃園縣政府交通處查詢得知
    ：桃園市○○○街○道路紅線新繪設權責為桃園縣政府，因
    道路施工恢復紅線權責為桃園市公所，而該處並未在桃園市
    ○○○街新繪設紅線，可能為桃園市公所所劃設。本人旋在
    桃園市公所查詢得知，本人停車處所之紅線為桃園市公所新
    畫設，並被告知逕由桃園監理站申訴會為本人證言，熟知有
    未盡詳實處。本人陳言為本人遇到此情況之所做處理之過程
    ，其間與縣政府、市公所人員多有聯繫，謹附照片四張，本
    人車輛違規查詢報表一份」等語。
二、原處分意旨略以：抗告人即受處分人甲○○所有之車牌號碼
    7G-7232號自用小客車，於民國（下同）97年5月11日上午8
    時41分許，在桃園縣桃園市○○○街國強橋旁，因「在禁止
    臨時停車之處所停車（紅線違規）」違規，經桃園縣政府警
    察局交通隊員警掣開桃警局交字第DB0000000號舉發違反道
    路交通管理事件通知單（下稱舉發通知單）舉發。嗣經原處
    分機關依道路交通管理處罰條例第56條第1項第1款規定，於
    97年7月8日以桃監裁罰字第裁52-DB0000000號違反道路交通
    管理事件裁決書，裁處罰鍰新臺幣（下同）900元。
三、抗告人聲明異議意旨略以：自用小客車已於97年5月6日停放
    於違規地點，該處當時並未劃有紅線，且有許多車輛停放該
    處。是事後桃園市○○○○路段劃設紅線，並將車輛回置其
    上，始於97年5月11日遭警方拖吊，為此聲明異議，請求撤
    銷原裁定等語。
四、按「標線依其型態原則上分類如左：一、線條以實線或虛線
    標繪於路面或緣石上，用以管制交通者，原則上區分如左：
    （五）紅實線：設於路側，用以禁止臨時停車」，道路交通
    標誌標線號誌設置規則第149條第1項第1款訂有明文。次按
    「汽車駕駛人停車時，有下列情形之一者，處新臺幣六百元
    以上一千二百元以下罰鍰：一、在禁止臨時停車處所停車」
    ，道路交通管理處罰條例第56條第1項第1款亦有明定。
五、經查：
(一)、抗告人甲○○所有之車牌號碼7G-7232號自用小客車，於97
    年5月11日上午8時41分許，停放在桃園縣桃園市○○○街國
    強橋旁路邊，該停車位置路側確實繪設有用以禁止臨時停車
    之紅實線，又該處紅實線係於97年5月6日該處道路施工後予
    以繪設等情，業據抗告人載明於聲明異議狀，復有採證照片
    4張、桃園縣政府警察局97年6月11日桃警交字第0970063831
    號函在卷可稽，堪以認定。
(二)、抗告人雖以其所有之前開車牌號碼7G-7232號自用小客車，
    係於97年5月6日當日劃設紅線之前即已停放於該處，是事後
    桃園市○○○○路段劃設紅線，並將其車輛回置其上等語置
    辯。惟查，違規路段之路側紅實線係於97年5月6日即已劃設
    ，距違規車輛於97年5月11日為警拖吊之時已長達五日，抗
    告人於此段期間內究否均未曾接觸供一般日常生活代步所需
    之前開違規車輛，以致其無從查悉該處已繪設禁止臨時停車
    標線，已非無疑。且抗告人之住所地為桃園縣桃園市○○○
    街203號五樓，而本件違規地點為「桃園縣桃園市○○○街
    國強橋旁」，則抗告人稱其不知該路段劃紅線，亦與常理不
    合。
(三)、抗告人於聲明異議狀雖稱係桃園市公所先將其車輛移置，在
    該路段劃紅線後，再將其車輛置回其上等詞，但並未舉出任
    何證據證明，且其此項陳述亦與其在監理站交通違規陳述單
    及查詢單所記載之「應為其公務單位施工，將該前後之紅線
    自行連接」等詞不合。況本件抗告人所有之違規車輛於97年
    5月11日因前開違規事實為警拖吊，而抗告人於翌日立即發
    覺其車輛已遭遷移一情，業據抗告人陳明在卷，足認抗告人
    當無將其所有之前開自用小客車長久置於一地而不予聞問之
    習慣，益徵抗告人前開所辯其將所有之車輛停放於違規地點
    長達五日而未曾接觸一節，顯屬有疑，而尚難驟信。是抗告
    人確有前開在禁止臨時停車處所停車之違規事實。至於抗告
    意旨雖稱：「本人聲明異議所爭涉之處在於是本人先停車，
    亦或是桃園市公所先畫紅線」等詞，但本件舉發之97年5月1
    1日上午8時41分許，抗告人甲○○所有之車牌號碼7G-7232
    號自用小客車，確實在桃園縣桃園市○○○街國強橋旁，因
    禁止臨時停車之處所停車（紅線違規），其於該處劃上紅線
    之後五日，仍未將前述車輛移置，則其所為陳述即乏依據。
(四)、原審以抗告人確有前揭違規行為，認為原處分機關據以援引
    前揭規定，對抗告人裁處罰鍰新臺幣900元，於法並無違誤
    或不當之處，應依道路交通案件處理辦法第19條，裁定異議
    駁回，經核原審裁定認定事用法並無不合，抗告人仍執陳詞
    ，提出抗告，並非可取。至於其所提出之照片四張，亦可見
    該處確實劃有紅線，又抗告人另外提出之前述車輛歷年違規
    查詢報表，與本件違規事實之認定並無關連，是其抗告為無
    理由，應予駁回。
六、據上論結，應依道路交通案件處理辦法第26條，刑事訴訟法
    第412條，裁定如主文。
中    華    民    國    98    年    3     月    5     日
            刑事第十二庭  審判長法  官  陳榮和
                                法  官  蔡新毅
                                法  官  施俊堯
以上正本證明與原本無異。
不得再抗告。
                                書記官  顧哲瑜
中    華    民    國    98    年    3     月    5     日


司法院資訊處製作；財團法人民間司法改革基金會備份。
